fi: Koukun kädensijan muotoilu: Mukava kahva; Ergonominen; Liukumaton; Muu
da: Kroggrebsdesign: Komfortgreb; Ergonomisk; Skridsikker; Andet
nb: Krokgrep-design: Komfortgrep; Ergonomisk; Antiskli; Annet
ko: 후크 그립 디자인: 컴포트 그립; 인체공학적; 미끄럼 방지; 기타
fr: Conception de poignée à crochet: Poignée confortable; Ergonomique; Antidérapant; Autre
zh-CN: 钩握设计: 舒适握把; 人体工学; 防滑; 其他
sl-SI: Zasnova oprijema kvačke: Udobno prileganje; Ergonomska; Nedrseča; Drugo
hr-HR: Dizajn drške na kukici: Udoban hvat; Ergonomski oblik; Neklizajuće; Ostalo
tr: Kanca kavrama tasarımı: Konforlu kabza; Ergonomik; Kaymaz; Diğer
it: Design dell’impugnatura del gancio: Impugnatura comoda; Ergonomica; Antiscivolo; Altro
ru: Тип ручки крючка: Удобный захват; Эргономичный; Нескользящий; Другой
el: Σχεδιασμός λαβής γάντζου: Άνετη λαβή; Εργονομική; Αντιολισθητική; Άλλο
vi: Thiết kế tay cầm móc: Tay cầm thoải mái; Tiện dụng; Chống trượt; Khác
cs: Design hákové rukojeti: Pohodlná rukojeť; Ergonomická; Protiskluzový; Jiné
zh-TW: 鉤形抓握設計: 握感舒適; 符合人體工學; 防滑; 其他
th: การออกแบบด้ามจับแบบตะขอ: ด้ามจับสบาย; ตามหลักสรีระศาสตร์; กันลื่น; อื่นๆ
en: Hook grip design: Comfort grip; Ergonomic; Non-slip; Other
nl: Ontwerp haakgreep: Comfortgreep; Ergonomisch; Antislip; Andere
sk-SK: Dizajn uchopenia háčika: Pohodlné uchopenie; Ergonomický; Protišmykový; Iné
pt-PT: Design de pega de gancho: Punho confortável; Ergonómico; Antiderrapante; Outro
hu: Horgos markolat kialakítása: Kényelmes markolat; Ergonomikus; Csúszásmentes; Egyéb
bg-BG: Дизайн на захващане на куката: Удобен захват; Ергономична; Неплъзгаща се; Други
de: Design der Hakengriffs: Komfortgriff; Ergonomisch; Rutschfest; Sonstiges
ja: フックのグリップの種類: コンフォートグリップ; 人間工学的; ノンスリップ; その他
es: Diseño de agarre con gancho: Agarre cómodo; Ergonómico; Antideslizante; Otros
ro-RO: Design mâner croșetă: Mâner confortabil; Ergonomic; Anti-alunecare; Altele
pt-BR: Formato do punho do gancho: Punho confortável; Ergonômico; Antiderrapante; Outro
pl: Konstrukcja uchwytu hakowego: Wygodny uchwyt; Ergonomiczny; Antypoślizgowa; Inne
sv: Krokgreppsdesign: Bekvämt handtag; Ergonomisk; Antiglid; Övrigt
lt-LT: Vąšelio dizainas: Patogus suėmimas; Ergonomiškas; Neslystantis; Kita